【裁判字號】    97,訴,585
【裁判日期】    970529
【裁判案由】    違反毒品危害防制條例
【裁判全文】
臺灣屏東地方法院刑事判決               97年度訴字第585號
公  訴  人  臺灣屏東地方法院檢察署檢察官
被      告  甲○○
上列被告因毒品危害防制條例案件，經檢察官提起公訴（97年度
毒偵字第69號），被告於準備程序進行中就被訴事實為有罪之陳
述，本院合議庭裁定由受命法官獨任進行簡式審判程序，判決如
下：
    主  文
甲○○施用第一級毒品，累犯，處有期徒刑壹年。扣案之海洛因
壹包（檢驗後淨重零點零壹公克）及注射針筒壹支，均沒收銷
燬之。
    事  實
一、甲○○曾因施用毒品案件，於民國90年7 月6 日經本院裁定
    令入勒戒所觀察、勒戒，並因有繼續施用毒品傾向，再經裁
    定令入戒治處所強制戒治，嗣經裁定停止戒治付保護管束，
    於91年9 月14日保護管束期滿，視為執行完畢（5 年內曾再
    犯毒品危害防制條例第10條之罪）。又曾犯煙毒（2 次）、
    麻醉藥品管理條例、竊盜（2 次）及傷害罪，其中第1 次所
    犯煙毒罪，於83年12月21日經本院判處有期徒刑3 年2 月，
    褫奪公權3 年確定，第2 次所犯煙毒罪及所犯麻醉藥品管理
    條例之罪，於85年4 月2 日經臺灣高等法院高雄分院判處有
    期徒刑3 年4 月、褫奪公權3 年及有期徒刑5 月，應執行有
    期徒刑3 年6 月，褫奪公權3 年確定，二者所處有期徒刑接
    續執行，於86年10月9 日假釋出獄（嗣經撤銷假釋，應執行
    殘刑4 年1 月又17日），所犯傷害罪，則於91年1 月10日經
    本院判處有期徒刑3 月，如易科罰金以銀元300 元折算1 日
    確定，與前述殘刑4 年1 月又17日接續執行，甫於95年8 月
    20日執行完畢。詎仍不知悔改，復基於施用第一級毒品海洛
    因之犯意，於96年12月27日上午11時許，在屏東縣萬丹鄉○
    ○村○○路附近之產業道路上，以注射之方式，施用海洛因
    1 次。旋於當日上午11時10分許，在該處為警查獲，並扣得
    其所持有之海洛因1 包（檢驗前淨重0.021 公克，檢驗後淨
    重0.013 公克）及注射針筒1 支（沾黏海洛因無法分離）。
二、案經屏東縣警察局屏東分局報請臺灣屏東地方法院檢察署檢
    察官偵查起訴。
    理  由
一、本件被告甲○○所犯係死刑、無期徒刑或最輕本刑為3 年以
    上有期徒刑以外之罪，且非高等法院管轄第一審之案件，被
    告於準備程序進行中就被訴事實為有罪之陳述，經告知簡式
    審判程序之旨，並聽取公訴人及被告之意見後，本院合議庭
    認為適宜，依刑事訴訟法第273 條之1 第1 項規定，裁定本
    件由受命法官獨任進行簡式審判程序，合先敘明。
二、前揭施用海洛因之事實，迭據被告於警詢、檢察官偵查中及
    本院審理時坦承不諱，並有海洛因1 包（檢驗前淨重0.021
    公克，檢驗後淨重0.013 公克）及注射針筒1 支扣案可資佐
    證，且被告於查獲後經警採尿送驗，結果呈嗎啡陽性反應，
    上開海洛因1 包及注射針筒1 支，經檢察官及本院分別送鑑
    定，結果均呈海洛因陽性反應等情，有正修科技大學超微量
    研究科技中心檢驗報告、高雄市立凱旋醫院濫用藥物成品檢
    驗鑑定書及高雄醫學大學附設中和紀念醫院檢驗報告各1 紙
    附卷可稽，事證明確，被告犯行洵堪認定。又被告曾因施用
    毒品案件，於90年7 月6 日經本院裁定令入勒戒處所觀察、
    勒戒，並因有繼續施用毒品傾向，再經裁定令入戒治處所強
    制戒治，嗣經裁定停止戒治付保護管束，於91年9 月14日保
    護管束期滿，視為執行完畢，且5 年內曾再犯毒品危害防制
    條例第10條之罪，有臺灣高等法院被告前案紀錄表、臺灣屏
    東地方法院檢察署96年度偵字第1835號檢察官起訴書及本院
    96年度訴字第1210號刑事判決（因被告接受美沙冬替代療法
    治療而判決不受理）在卷可憑，被告復有本件施用海洛因犯
    行，自應依法論科（最高法院95年度第7次 刑事庭會議決定
    參照）。
三、按海洛因係屬毒品危害防制條例第2 條第2 項第1 款所定之
    第一級毒品，不得非法持有或施用，被告施用海洛因，核其
    所為，係犯同條例第10條第1 項之施用第一級毒品罪。被告
    於施用前後持有海洛因之低度行為，應為其施用海洛因之高
    度行為所吸收，不另論罪。被告曾犯煙毒（2 次）、麻醉藥
    品管理條例、竊盜（2 次）及傷害罪，其中第1 次所犯煙毒
    罪，於83年12月21日經本院判處有期徒刑3 年2 月，褫奪公
    權3 年確定，第2 次所犯煙毒罪及所犯麻醉藥品管理條例之
    罪，於85年4 月2 日經臺灣高等法院高雄分院判處有期徒刑
    3 年4 月、褫奪公權3 年及有期徒刑5 月，應執行有期徒刑
    3 年6 月，褫奪公權3 年確定，二者所處有期徒刑接續執行
    ，於86年10月9 日假釋出獄（嗣經撤銷假釋，應執行殘刑4
    年1 月又17日），所犯傷害罪，則於91年1 月10日經本院判
    處有期徒刑3 月，如易科罰金以銀元300 元折算1 日確定，
    與前述殘刑4 年1 月又17日接續執行，甫於95年8 月20日執
    行完畢，有臺灣高等法院被告前案紀錄表在卷可憑，被告受
    徒刑之執行完畢後，5 年以內故意再犯本件有期徒刑以上之
    罪，為累犯，應依法加重其刑。爰審酌被告於觀察、勒戒及
    強制戒治執行完畢後，仍一再施用毒品，顯見未有戒絕之決
    心，且另有傷害及竊盜前科，素行欠佳，暨其於犯罪後坦承
    犯行，態度尚稱良好等一切情狀，量處如主文所示之刑，以
    示懲儆。扣案之海洛因1 包（檢驗後淨重0.013 公克）及注
    射針筒1 支（沾黏海洛因無法分離），依毒品危害防制條例
    第18條第1 項前段規定，不問屬於被告與否，均宣告沒收銷
    燬之。
據上論斷，應依刑事訴訟法第273 條之1 第1 項、第299 條第1
項前段，毒品危害防制條例第10條第1 項、第18條第1 項前段，
刑法第11條、第47條第1 項，判決如主文。
本案經檢察官陳俊宏到庭執行職務。
中    華    民    國    97    年    5     月    29    日
                  刑事第三庭    法  官  春生
以上正本證明與原本無異。
如不服本判決應於收受本判決送達後10日內向本院提出上訴書狀
，其未敘述上訴理由者，並得於提起上訴後10日內向本院補提理
由書狀（均須按他造當事人之人數附繕本）「切勿逕送上級法院
」。
中    華    民    國    97    年    5     月    29    日
                                書記官  唐淑嫻
附錄本判決論罪科刑法條：
毒品危害防制條例第10條第1項：
施用第一級毒品者，處6 月以上5 年以下有期徒刑。


司法院資訊處製作；財團法人民間司法改革基金會備份。
